Minutes et répertoires du notaire Thomas PÉRIER, 22 novembre 1543 - 2 juin 1589 (étude XI)
Archives nationales
- Minutes de Thomas PÉRIER, 22 avril 1542 - 5 novembre 1618; MC/ET/XI/22 - MC/ET/XI/72
  - Minutes. 1582, janvier - 1618, 5 novembre, janvier 1582 - 5 novembre 1618; MC/ET/XI/55; registre
    - Obligation par Claude Tournet et Catherine Champin envers Amadis Jamyn., 26 juillet 1582; MC/ET/XI/55
      Honnorables personnes Maistre Claude Tournet, bourgeois de Paris, et Catherine Champin, sa femme, de luy auctorisée, demeurant à Paris rue des Lavandières, parroisse Sainct-Estienne-au-Mont de Paris, confessent debvoir et gagent chascun pour le tout sans division ne discussion, à noble homme Maictre Amadis Jamyn, secretaire de la chambre du roy, absent ou au porteur etc, la somme de deux cens escuz d'or soleil pour la vente par led. Jamin faicte aud. Tournet du greffe des presentations de Crecy-en-Brie, place de clerc au greffe des eaulx et forests dud. Crecy, place de clercs des greffes des presentations de Crevecueur et Montbrieul et du greffe des presentations desd. prevostez qui apartenoient aud. Jamin au moyen des adjudications à luy faicte desd. greffes et places de clercs dès le vingt-septiesme jour d'avril dernier passé par les commissaires depputez par le roy pour l'execution de son eedict de la revuyon, vente et revente des greffes, clercs d'iceulx, sceaulx, tabbellionnages et gardes nottes de ce royaulme, pour en jouyr en engagement de domaine à faulte de rachapt perpetuel, suyvant led. eedict sur ce etc, dont etc, à payer et rendre lad. somme de deux cens escuz soleil dedans le jour et feste Sainct-Remy prochainement venant. Et, où faulte y auroyt de payement de lad. somme de deux cens escuz soleil, led. jour Sainct-Remy prochainement venant, de la part desd. debteurs, ont iceulx debteurs dès à present comme pour lors et dès lors comme pour maintenant vendu, constitué, assis et assigné et par ces presentes vendent, constituent, assient et assoient du tout dès maintenant à tousjours et promectent garentyr aud. Jamyn, absent comme dict est, les notaires soubzsignez stipullans et acceptans pour luy, ses hoirs etc, seize escuz deux tiers d'escu soleil de rente annuelle et perpetuelle à les avoir et prendre, gager, lever, recevoir et percepvoir et lesquelz ilz promectent pour eulx, leurs hoirs et ayans cause bailler et payer aud. Jamyn, ses hoirs ou au porteur etc, doresenavant par chacun an aux quatre termes en l'an à Paris accoustumez, dont le premier terme de payement escherra au jour de Noël prochain venant et continuer etc, tant en et sur lesd. greffes et places de clercs susd. comme generallement etc à fournir et faire valloir etc, nonobstant etc et sans que la generalle obligation deroge à l'especialle ne l'especialle à la generalle, pour oud. cas en joyr etc. Et ce moyennant lesd. deux cens escuz susd., dessaisissant oud. cas jusques à la valleur etc, voullant etc, procureur le porteur etc, donnant pouvoir etc, et combien que lesd. seize escuz deux tiers d'escuz soient declarez annuelz et perpetuelz, ce neantmoings, seront et demoureront racheptables à tousjours en rendant, baillant et payant par led. racheptant ou racheptans, à une foys et ung seul payement pareille somme de deux cens escuz soleil sans les arrerages lors deubz et escheuz pour portion de temps, frais et tous loyaulx coustemens; promectant etc, obligeant l'un pour l'autre et chascun pour le tout sans division ne discution, renonceant ausd. benefices de division, ordre de droict et de discution et encores lad. femme aux droictz et benefices de Velleyen et Authentique si qua mulies à celle declaré et donné à entendre par l'un des notaires soubzsignez, l'autre present, estre telz que femme ne se peult obliger, respondre ne intercedder pour aultruy sans renoncer à sesd. droitz et qu'elle en pourroit estre relevée sy au prealable elle n'avoyt renoncé ausd. droictz.
      Faict et passé ès estudes des notaires soubzsignez après midy, l'an mil Vc IIIIxx II, le jeudy vingt-sixiesme jour de juillet. A esté notiffié le contenu des presentes aux partyes.
      TOURNET Catherine CHAMPIN.
      CHARLES [notaire] PERIER [notaire]
      Documents du Minutier central des notaires de Paris, Ronsard et ses amis [288 actes], par Madeleine Jurgens, à partir des dépouillements de Xenia Pamfilova, Paris, Archives nationales, 1985, p. 374, notice n° 255 (instrument de recherche imprimé dématérialisé, certaines notices sont plus détaillées dans la version intégrale accessible en ligne par la rubrique 'Autres instruments de recherche', voir contexte dans le Plan d’orientation général - Notaires de Paris, guides thématiques du Minutier).
    - Sommation par Pierre Massard, prieur du prieuré du Bec, à Marie Morin, veuve de Michel de l'Hospital, chancelier de France, de faire apparaître les titres de la seigneurie du Bec dont elle prétend être la dame et sur les revenus de laquelle elle avait fait faire la saisie., 27 octobre 1582; MC/ET/XI/55
      Massard, Pierre; Morin, Marie; L'Hospital, Michel de (1507-1574, chancelier de France 1560); chancelier de France (Ancien Régime); abbé
  - Minutes. 1582, juillet - 1582, décembre, juillet 1582 - décembre 1582; MC/ET/XI/56; registre. Document détérioré.
    - L'autel du Saint Sacrement et son ciborium par Germain Pilon. - Marché par Germain Pilon, sculpteur du Roi et contrôleur général de la fabrique de ses monnaies, demeurant en l'île du Palais 'au lieu où souloient estre les estuves du Roy', envers Martin Chuby, bourgeois de Paris (...). [Eglise Saint-Etienne-du-Mont] [pour faire l'ornement d'un ciboire tant pour l'architecte que pour la sculpture. Dedans le chœur sera érigé un autel orné de marbre; le ciboire et corps d'architecture sera de pierre enrichie de marbre; sera figurée La Prière de Notre-Seigneur au Jardin des oliviers et deux autres figures, moyennant 333 écus (à la suite de l'acte trois quittances concernant les travaux)], 15 octobre 1582 - 14 janvier 1584; MC/ET/XI/56; fol. 282, 283
      La promesse est faite moyennant 333 écus soleil 1/3, sur quoi 100 écus ont été délivrés comptant en présence des notaires et le surplus sera payé au sculpteur, à savoir 100 écus à Noël prochain et le reste après l'achèvement des ouvrages et leur pose sur les lieux. 'Et ont esté lesd. deux pour-traictz, à la requeste desd. parties, signez tant d'icelles parties que desd. notaires, delaissez es mains dud. Pillon qui sera tenu les representer toutes fois et quantes que besoing sera...'.
      A la suite: 1582, 21 octobre. Quittance par G. Pilon de 10 écus d'or soleil.
      1583, - 5 janvier. Autre quittance par G. Pilon de 100 écus d'or soleil.
      1584, 14 janvier. Autre quittance par G. Pilon de 113 écus 2/3, 'tant pour le reste et parpaye du contenu ou marché cy devant transcript que pour tous et chacuns les surcroistz par led. Pillon faictz oultre led. marché, dont quictance'.
      Documents du Minutier central des notaires de Paris, Histoire de l'art au XVIe siècle (1540-1600) [525 actes], par Catherine Grodecki, tome I, Architecture, vitrerie, menuiserie, tapisserie, jardins, Paris, Archives nationales, 1985, p. 177, notice n° 227 (instrument de recherche imprimé dématérialisé, certaines notices sont plus détaillées dans la version intégrale accessible en ligne par la rubrique 'Autres instruments de recherche', voir contexte dans le Plan d’orientation général - Notaires de Paris, guides thématiques du Minutier).
      Pilon, Germain (1535?-1590); Chuby, Martin
  - Minutes. 1583, janvier - 1583, juin, janvier 1583 - juin 1583; MC/ET/XI/57; registre
    - Résiliation d'un bail par Jean de Maumont, docteur es droits, principal du collège de Saint-Michel dit de Chenac, et les boursiers du collège, en raison de la réception de deux nouveaux boursiers qui n'ont pas de chambre., 5 janvier 1583; MC/ET/XI/57
      bail; renonciation; bail; Maumont, Jean de; docteur d'université; directeur d'établissement d'enseignement; enseignant
    - Bail pour 6 ans, par le collège de Fortet, à Anne Duchesne, veuve de Jacques Auger, tailleur d'habits, d'une maison sise rue Saint-Victor, moyennant 35 écus d'or sol. par an, concernant donc Jean de Cinqarbres, doyen des lecteurs du roi et professeur es lettres hébraïques et chaldaïques, principal dudit collège de Fortet (avec signature)., 7 février 1583; MC/ET/XI/57
      bail; Fortet (collège de); Saint-Victor (rue); Auger, Jacques; doyen d'université; lecteur du roi (Ancien Régime); tailleur d'habits; enseignant; directeur d'établissement d'enseignement; enseignant
    - Bail pour 6 ans, par le collège de Fortet, à Gilles Guichard, bourgeois de Paris, d'une maison, cour et dépendances sises rue Saint-Victor, moyennant 43 1/2 écus d'or sol. par an, concernant donc Jean de Cinqarbres, lecteur du roi et professeur es lettres hébraïques et chaldaïques, principal dudit collège de Fortet (avec signature)., 7 février 1583; MC/ET/XI/57
      bail; Fortet (collège de); Saint-Victor (rue); Guichard, Gilles; lecteur du roi (Ancien Régime); enseignant; directeur d'établissement d'enseignement; enseignant
    - Constitution au collège de Fortet de 8 1/3 écus sol. de rente annuelle, concernant Jean de Cinqarbres, doyen des lecteurs du roi, principal du collège de Fortet (avec signature)., 18 mars 1583; MC/ET/XI/57
      constitution de rente; Fortet (collège de); Cinqarbres, Jean de; directeur d'établissement d'enseignement; enseignant; lecteur du roi (Ancien Régime); doyen d'université
    - Louis Habert, seigneur du Mesnil-Habert, conseiller du roi, secrétaire de ses finances, présent au mariage d'Yves DUBREUIL, conseiller du roi., 18 avril 1583; MC/ET/XI/57
      contrat de mariage; Habert, Louis; Dubreuil, Yves; secrétaire des finances (Ancien Régime)
    - Bail pour 20 ans par Renée de Montmirail, veuve de Odet de Selve, conseiller du roi en ses Conseils Privé et d'Etat, à Louise de Clermont, comtesse de Tonnerre, d'un grand corps d'hôtel avec ses cours, écuries et dépendances, sis rue du Pont Saint-Bernard, moyennant 433 écus d'or soleil chaque année., 20 avril 1583; MC/ET/XI/57
      bail; Saint-Bernard (rue); Montmirail, Renée de; Tonnerre, Louise de Clermont
    - Nomination par Jean Charon, libraire, et Antoine d'Eyrolles, avocat au Parlement, de Etienne Pasquier, avocat au Parlement, et François Chauvelin, aussi avocat au Parlement, pour ' leurs amiables compositeurs et arbitres ' dans leurs procès et diffèrends., 24 mai 1583; MC/ET/XI/57
      nomination; Charon, Jean; Eyrolles, Antoine d'; Pasquier, Etienne; Chauvelin, François; avocat au parlement (Ancien Régime); libraire
  - Minutes. 1584, janvier - 1584, juin, janvier 1584 - juin 1584; MC/ET/XI/58; registre
    - Vente par le collège de Fortet, à Jean Mascot et sa femme, Pierre Baudelot, peintre, acceptant pour eux les démolitions d'une vieille masure sise dans les appartenances de l'hôtel de Nevers, moyennant 65 écus sol, et à charge de rendre place toute nette, concernant donc Jean de Cinqarbres, doyen des lecteurs du roi en l'Université de Paris, professeur es lettres hébraïques et chaldaïques, principal du collège de Fortet., 2 mars 1584; MC/ET/XI/58
      acte de vente; Fortet (collège de); Nevers (hôtel de); Collège de Fortet; peintre; lecteur du roi (Ancien Régime); doyen d'université; enseignant; directeur d'établissement d'enseignement; enseignant
    - Bail de Pierre de Gonzalès, dit dom Pedro, sauvage du roi, pensionnaire du roi à Paris., 20 mars 1584; MC/ET/XI/58
      bail; Gonzalès, Pierre (1537?-1618?)
    - Bail à loyer par Pierre de Gonzalès, dit dom Pedro, sauvage du roi, pensionnaire du roi., 21 mars 1584; MC/ET/XI/58
    - Quittance de Jean de Cinqarbres, lecteur ordinaire et doyen des lecteurs du roi, professeur pour sa majesté des lettres hébraïques et chaldaïques, principal du collège de Fortet, et autres du collège, à maître Thomas Pilleur, secrétaire du roi, de la somme de 76 écus 22 sols d'arrérages de rente échus au jour de Pâques 1584 (avec signature)., 6 avril 1584; MC/ET/XI/58
      quittance; Fortet (collège de); Collège de Fortet; lecteur du roi (Ancien Régime); doyen d'université; enseignant; directeur d'établissement d'enseignement; enseignant; secrétaire du roi (Ancien Régime)
    - Pierre de Gonsales dit Sauvage et pensionné du roi à Fierry en Brie. Vente et transport. Quittance., 12 avril 1584; MC/ET/XI/58
      Étrangers en France, Français à l'étranger et aux colonies, XVIe-XIXe siècle (env. 1.000 actes), par le personnel du Minutier,1950-2000 (fichier papier entièrement dématérialisé; voir contexte dans le Plan d’orientation général - Notaires de Paris, guides thématiques du Minutier).
      acte de vente; cession; Portugal; Gonzalès, Pierre (1537?-1618?)
    - Quittance au nom du collège de Fortet à Thomas Pilleur, secrétaire du roi, maître des requêtes du conseil de la reine-mère et du duc d'Alençon, de 76 écus 22 sols tournois d'arrérages de rente, concernant donc Jean de Cinqarbres, lecteur ordinaire et doyen des lecteurs du roi, professeur pour sa majesté des lettres hébraïques et chaldaïques, principal du collège de Fortet., 16 avril 1584; MC/ET/XI/58
      quittance; Fortet (collège de); Collège de Fortet; secrétaire du roi (Ancien Régime); lecteur du roi (Ancien Régime); doyen d'université; enseignant; directeur d'établissement d'enseignement; maître des requêtes (Ancien Régime)
    - Titre nouvel d'une maison sise rue Hautefeuille, par Madeleine Charles, veuve de François de La Porte, avocat au Parlement, demeurant à la Jablinière près Parthenay en Poitou, logée à Paris en l'hôtel de François Duplessis, seigneur de Richelieu, grand prévôt de France, rue des Petits-Champs., 26 avril 1584; MC/ET/XI/58; Fol.317
      titre nouvel; Parthenay (Deux-Sèvres); Charles, Madeleine; La Porte, François de; Duplessis de Richelieu, François (seigneur de Richelieu); avocat au parlement (Ancien Régime); grand officier de la maison du roi (Ancien Régime)
    - Quittance pour arrérages de rente, collège Fortet., 26 avril 1584; MC/ET/XI/58
      quittance; Fortet (collège de); Collège de Fortet
    - Quittance de Etienne Pasquier, avocat au Parlement, demeurant quai de la Tournelle, à maître Jean Le Verrier, seigneur de Villemartin, conseiller du roi en son grand conseil, de la somme de 200 écus soleil pour le rachat du principal de 50 l.t. de rente constituée le 3 janvier 1565 audit Pasquier, par feu Pierre Le Verrier, chirurgien du roi; fait en l'hôtel dudit Pasquier, signature authentique., 2 mai 1584; MC/ET/XI/58
      quittance; Tournelle (quai de la); Pasquier, Etienne; Le Verrier, Jean; Le Verrier, Pierre; chirurgien; avocat au parlement (Ancien Régime)
    - Ayant auparavant passé marché avec les marguilliers et paroissiens de l'église Saint-Cyr de Villejuive pour la construction de certains édifices dans l'église, les sieurs Louis Railet et Hugues Delafons, maîtres maçons font le bilan des toisés effectués et le compte des sommes qui leur sont encore dues., 4 mai 1584; MC/ET/XI/58; Fol.365
      marché; Villejuif (Val-de-Marne); Reilet, Louis; Delafons, Hugues; maçon
    - Vente par Thomas Sandrin et Étienne Margerye, marguilliers de l'église Saint-Cyr de Villejuif, à Pierre Auseure, marchand et laboureur au dit lieu, d'un demi quartier de vigne appartenant à leur église, moyennant 11 écus 40 sols tournois., 4 mai 1584; MC/ET/XI/58; fol. 367
      Cette vente est faite en vertu de la permission donnée le 2 mars 1583 aux marguilliers par le prévôt de Villejuif de vendre et aliéner la partie du domaine de leur fabrique la moins profitable, y compris des vignes, pour subvenir à la construction et perfection des bâtiments de leur église.
      La cote donnée par l'instrument de recherche imprimé est erronée. La cote exacte est MC/ET/XI/58
      Documents du Minutier central des notaires de Paris, Histoire de l'art au XVIe siècle (1540-1600) [525 actes], par Catherine Grodecki, tome I, Architecture, vitrerie, menuiserie, tapisserie, jardins, Paris, Archives nationales, 1985, p. 221, notice n° 283 (instrument de recherche imprimé dématérialisé, certaines notices sont plus détaillées dans la version intégrale accessible en ligne par la rubrique 'Autres instruments de recherche', voir contexte dans le Plan d’orientation général - Notaires de Paris, guides thématiques du Minutier).
    - Quittance par Louis Raille et Hugues Delafons des 8 écus 1/2 leur restant encore dus sur la somme de 314 écus à quoi ont été estimés leurs ouvrages, suivant le toisé qui en a été fait par Pierre Guillain et Pierre Chambiges, maîtres maçons à Paris. [Eglise Saint-Cyr de Villejuif], 4 mai 1584; MC/ET/XI/58; fol. 365
      Documents du Minutier central des notaires de Paris, Histoire de l'art au XVIe siècle (1540-1600) [525 actes], par Catherine Grodecki, tome I, Architecture, vitrerie, menuiserie, tapisserie, jardins, Paris, Archives nationales, 1985, p. 221, notice n° 282 (instrument de recherche imprimé dématérialisé, certaines notices sont plus détaillées dans la version intégrale accessible en ligne par la rubrique 'Autres instruments de recherche', voir contexte dans le Plan d’orientation général - Notaires de Paris, guides thématiques du Minutier).
    - Marché de charpenterie par Guillaume et Claude Daudouet, charpentiers de la grande cognée, envers les marguilliers de l'œuvre de Sainte-Trinité et Saint-Leu-Saint-Gilles du village de Thiers pour des réparations au clocher et la suspension de nouvelles cloches., 8 mai 1584; MC/ET/XI/58
      marché; Daudouet, Guillaume; Daudouet, Claude; charpentier
    - Foi, hommage, aveu et autres actes concernant François de Selve, seigneur de Marignan, fils aîné de feu Odet de Selve, conseiller du roi., 8 mai 1584; MC/ET/XI/58; Fol.379
      reconnaissance; Selve, François de (seigneur de Marignan); Selve, Odet de
    - Transaction au sujet de la succession de Valentin Charpentier, maître peintre, demeurant rue Mouffetard au faubourg Saint-Marcel., 9 mai 1584; MC/ET/XI/58
      accord; partage; Mouffetard (rue); Charpentier, Valentin; peintre
    - CLERMONT (Louise de), duchesse d'Uzès, comtesse de Tonnerre, demeurant à Paris, en l'hôtel de Selve, sur le quai du port Saint-Bernard, paroisse Saint-Nicolas du Chardonnet: Constitution de rente., 15 mai 1584; MC/ET/XI/58; fol. 394
      constitution de rente; Saint-Bernard (port); Clermont, Louise de
    - Quittance par Bertrand Dumay, maître serrurier demeurant rue Saint-Julien-le-pauvre, paroisse Saint-Severin, à Martin Chuby, bourgeois de Paris, d'une somme de 14 écus 1/2 d'or soleil (...). [Eglise Saint-Etienne-du-Mont], 25 mai 1584; MC/ET/XI/58; fol. 415
      Documents du Minutier central des notaires de Paris, Histoire de l'art au XVIe siècle (1540-1600) [525 actes], par Catherine Grodecki, tome I, Architecture, vitrerie, menuiserie, tapisserie, jardins, Paris, Archives nationales, 1985, p. 178, notice n° 228 (instrument de recherche imprimé dématérialisé, certaines notices sont plus détaillées dans la version intégrale accessible en ligne par la rubrique 'Autres instruments de recherche', voir contexte dans le Plan d’orientation général - Notaires de Paris, guides thématiques du Minutier).
    - Jean de Cinqarbres, principal du collège de Fortet. Constitution par Pierre Tiphaine, marchand drapier, de 16 2/3 écus d'or sol. de rente au collège., 28 mai 1584; MC/ET/XI/58
      constitution de rente; Fortet (collège de); directeur d'établissement d'enseignement; enseignant; négociant
    - Jean de Cinqarbres, principal du collège de Fortet. Titre nouvel de François Feuilleret, procureur au Parlement, et Perrette Robillart, sa femme. Ils sont propriétaires d'une maison, rue des Amandiers, sur laquelle le collège de Fortet a le droit de prendre 1 écu 20 sols t. de rente annuelle et perpétuelle., 6 juin 1584; MC/ET/XI/58
      titre nouvel; Fortet (collège de); Amandiers (rue des); Collège de Fortet; directeur d'établissement d'enseignement; enseignant; procureur de justice (Ancien Régime)
    - Jean de Cinqarbres, principal du collège de Fortet. Quittance de Jean de Cinqarbres, et autres du collège, de la somme de 120 écus d'or sol., reçue d'Etienne Mornat, praticien au Palais, pour le rachat de 30 lt. de rente annuelle constituée au collège suivant le contrat du 6 juin 1538., 19 juin 1584; MC/ET/XI/58
      quittance; Fortet (collège de); Collège de Fortet; directeur d'établissement d'enseignement; enseignant; juriste
    - Vente d'une maison par Pierre de Gonzalès dit dom Pedro, sauvage et pensionnaire du roi. Contrat signé Don Pedro., 20 juin 1584; MC/ET/XI/58
      acte de vente; Gonzalès, Pierre (1537?-1618?)
    - Transport de Pierre de Gonzalès., 22 juin 1584; MC/ET/XI/58
      cession; Gonzalès, Pierre (1537?-1618?)
  - Minutes. 1584, juillet - 1584, décembre, juillet 1584 - décembre 1584; MC/ET/XI/59; registre
    - Daulphin Charpentier, prêtre, vicaire de l'église Saint-Gervais, confesse avoir reçu de Pierre Gonzalès dit dom Pedro, sauvage du roi, pensionnaire du roi, la somme de 145 écus d'or sol, pour le rachat de 8-1/3 écus de rente annuelle., 13 septembre 1584; MC/ET/XI/59
      attestation; Charpentier, Daulphin; Gonzalès, Pierre (1537?-1618?); prêtre; ecclésiastique
    - Bail concernant Jacques Furon, maître graveur sur fer, demeurant rue Saint-Paul., 11 décembre 1584; MC/ET/XI/59
      bail; Saint-Paul (rue); Furon, Jacques; graveur
    - Jean de Cinqarbres, principal du collège de Fortet, présent à la donation entre vifs de Jean Plonquin, prêtre, pédagogue au collège de Fortet, à Jacques Heterre, compagnon tonnelier., 15 décembre 1584; MC/ET/XI/59
      donation; Fortet (collège de); Collège de Fortet; directeur d'établissement d'enseignement; enseignant; prêtre; enseignant; tonnelier
  - Minutes. 1585, janvier - 1585, juin, janvier 1585 - juin 1585; MC/ET/XI/60; registre
    - Jean de Cinqarbres, doyen des lecteurs du Roi, professeur ès langues hébraïques et chaldaïques, principal du collège de Fortet. Quittance de rachat par le collège des 21 lt. de rente. Signature authentifiée de Jean de Cinqarbres., 6 mars 1585; MC/ET/XI/60
      quittance; Fortet (collège de); Collège de Fortet; lecteur du roi (Ancien Régime); doyen d'université; enseignant; directeur d'établissement d'enseignement; enseignant
    - Devis des ouvrages de charpenterie et maçonnerie qu'il convient de faire en un corps d'hôtel qu'on édifie de neuf, appartenant aux Écoles de Décret., 21 mars 1585; MC/ET/XI/60
      devis; Ecole de décret
    - Accord entre Pierre de Ronsard et Jacques Guilloré relatif à leurs droits sur les revenus du prieuré du Château-du-Loir., 5 juin 1585; MC/ET/XI/60
      Par devant les notaires du roy nostre sire au Chastelet de Paris, furent presens en leurs personnes, noble homme Maistre Pierre de Ronsard, escuier, conseillier et aulmosnier du roy et pentyonnaire de Sa Majesté, prieur du prieuré convantuel de Saint-Guingallois du Chasteau-du-Loir, diocèse du Mans, membre deppendant de l'abbaye de Marmostier, estant de present en ceste ville de Paris, au collaige de Boncourt, d'une part, et Pierre Guilloré, sieur de la Perraye, archer des gardes du corps du roy, demourant à présent en ceste ville rue du Foing, en l'hostel du deffunct Maistre Jacques Guilloré, vivant procureur en la court de parlement, son frere, au nom et comme ayant les droictz et actions ceddez de Philipes de La Follye et demoiselle Anne Texier, sa femme, naguières fermiers dud. prieuré de Sainct-Guingallois du Chasteau-du-Loir, d'autre part.